臺灣高等法院刑事判決
111年度上訴字第366號
上  訴  人  
即  被  告  劉彥緯  




上列上訴人即被告因詐欺案件，不服臺灣新北地方法院110年度
審訴字第988號，中華民國110年10月19日第一審判決（起訴案號
：臺灣新北地方檢察署109年度偵字第20114號），提起上訴，本
院判決如下：
    主  文
原判決關於劉彥緯部分撤銷。
劉彥緯犯如附表所示之罪，各處如附表所示之宣告刑。
    事  實
一、劉彥緯於民國109年2、3月間，加入由真實姓名年籍不詳、
    自稱「林雅如」、LINE暱稱「劉光武」、「松」等成年人所
    組成之詐欺集團（劉彥緯之參與犯罪組織及首次加重詐欺犯
    行，業經臺灣臺北地方檢察署檢察官提起公訴，現由臺灣臺
    北地方法院以109年度訴字第806號案件審理中），擔任收水
    車手之面試官，以面試1個人可得日薪新臺幣（下同）1,500
    元之對價，分別於109年4月5日中午某時許，在基隆市○○區○
    ○路000號面試廖川慶；於翌（6）日下午某時許，在新北市○
    ○區○○路000巷0號面試陳虹宇，廖川慶、陳虹宇均因此加入
    該詐欺集團，擔任提領贓款車手（陳虹宇、廖川慶所涉下列
    犯行，分別經本院110年度上訴字第199號、原審法院110年
    度審訴字第988號、109年度審訴字第986號、第2271號及臺
    灣士林地方法院109年度審金訴字第243號判處罪刑確定）。
    劉彥緯因此與陳虹宇、廖川慶、謝財星（所涉加重詐欺犯行
    ，業經臺灣新北地方法院以109年度金訴字第232號判處罪刑
    ，尚未確定）及「林雅如」、「劉光武」、「松」等該詐欺
    集團之不詳成年成員，共同意圖為自己不法之所有，基於3
    人以上共同詐欺取財及洗錢之犯意聯絡，由該詐欺集團不詳
    成員於附表各編號所示時間，以各編號所載方式，分別向各
    編號所示被害人施用詐術，致其等均陷於錯誤，而皆依指示
    匯款至該詐欺集團成員所指定、如附表各編號所示之人頭帳
    戶內；謝財星另依該詐欺集團成員指示，前往便利商店領取
    裝有附表所示人頭帳戶提款卡之包裹後，分別轉交予陳虹宇
    或廖川慶；陳虹宇、廖川慶再依「松」之指示，由陳虹宇持
    附表編號1至8所示人頭帳戶之提款卡，提領附表編號1至8所
    示被害人遭詐騙之款項；廖川慶則持附表編號9所示人頭帳
    戶之提款卡，提領該編號被害人遭詐騙之款項後，再前往指
    定之地點，將領得之款項交予不詳詐欺集團成員，而透過此
    等層層轉手方式，共同掩飾、隱匿前揭詐欺犯罪所得之來源
    、去向（各被害人遭詐欺之方式、匯款時間、金額、匯入帳
    戶，以及陳虹宇、廖川慶提領款項之時間、地點、金額，均
    詳如附表各編號所載）。嗣因附表各編號所示被害人發現受
    騙，分別報警處理，經警調閱相關監視器錄影畫面，始循線
    查悉上情。
二、案經甘素華、黃秀紅、張國祥、林秀琴、蔡文枝、蔡文川、
    林雪金、陳安君訴由新北市政府警察局海山分局報請臺灣新
    北地方檢察署檢察官偵查起訴。
    理  由
一、證據能力方面：
　㈠按被告以外之人於審判外之言詞或書面陳述，除法律有規定
    者外，不得作為證據，刑事訴訟法第159條第1項固定有明文
    。惟被告以外之人於審判外之陳述，雖不符同法第159條之1
    至同條之4之規定，而經當事人於審判程序同意作為證據，
    法院審酌該言詞或書面陳述作成時之情況，認為適當者，亦
    得為證據；又當事人、代理人或辯護人於法院調查證據時，
    知有第159條第1項不得為證據之情形，而未於言詞辯論終結
    前聲明異議者，視為有前項之同意，同法第159條之5第1項
    、第2項亦有明文規定。經查，本判決下列所引用之被告以
    外之人於審判外之陳述，上訴人即被告劉彥緯（下稱被告）
    於原審已表示：「沒有意見」等語明確（原審卷第219至227
    頁），於本院審理時所稱：「我都沒有指示（陳虹宇、廖川
    慶）去領錢，也沒有叫別人去拿東西」、「編號2至10（指
    附表各編號所示之告訴人或被害人）我都不知道他們被騙的
    事情」、「不是我叫他（指謝財星）去拿的」等語，亦僅係
    爭執各該證據之證明力而非證據能力（本院卷第119至121頁
    ）；檢察官則於本院準備程序、審理時已表示「證據能力沒
    有意見」等情明確（本院卷第57至60、119至122頁）；本院
    審酌該些傳聞證據製作時之情況，尚無違法不當及證明力明
    顯過低之瑕疵，亦認以之作為證據要屬適當，爰依刑事訴訟
    法第159條之5第2項之規定，認均有證據能力。
　㈡本判決所引用之非供述證據，並無證據顯示係公務員違背法
    定程序所取得，亦無顯不可信之情況，且經本院於審理期日
    逐一提示而為合法調查，自亦得作為本案認定犯罪事實之證
    據。　　　　　　　　　
二、認定犯罪事實所憑之證據及理由：
　㈠訊據被告固坦承其依「劉光武」之指示，前往面試陳虹宇、
    廖川慶等情不諱，惟矢口否認有何加重詐欺及洗錢犯行，辯
    稱：伊沒有指示陳虹宇、廖川慶去領錢，也沒有拿提款卡給
    他們，陳虹宇、廖川慶領得款項後，究竟交給誰，伊也不清
    楚，並沒有參與犯罪云云。
　㈡被告於109年2、3月間，加入由真實姓名年籍不詳、自稱「林
    雅如」、「劉光武」、「松」等成年人所組成之詐欺集團，
    擔任收水車手之面試官，因此於109年4月5日中午某時許，
    在基隆市○○區○○路000號面試廖川慶，於同年月6日下午某時
    許，在新北市○○區○○路000巷0號面試陳虹宇；嗣該詐欺集團
    成員於附表各編號所示時間，以各編號所載方式，分別向各
    編號所示被害人施用詐術，致其等均陷於錯誤，皆依指示匯
    款至該詐欺集團成員所指定、如附表各編號所示之人頭帳戶
    內；再由謝財星將各該人頭帳戶之提款卡交予陳虹宇或廖川
    慶，陳虹宇、廖川慶旋依該集團成員「松」之指示，由陳虹
    宇持附表編號1至8所示人頭帳戶之提款卡，提領附表編號1
    至8所示被害人遭詐騙之款項；廖川慶則持附表編號9所示人
    頭帳戶之提款卡，提領該編號被害人遭詐騙之款項後，再各
    自前往指定地點，將領得之款項交予不詳詐欺集團成員等情
    ，業據被告於原審準備程序、審理時坦承在卷，並就附表各
    編號所示之三人以上共同詐欺取財犯行，均自白不諱（原審
    卷第212、227、228頁），核與證人即附表各編號所示被害
    人指述之情節大致相符（偵查卷第116至119、120至134、14
    1至145、173至175頁），並據證人即共犯陳虹宇、廖川慶、
    謝財星、人頭帳戶提供者王佩怡、高世璇、徐政理、楊子傑
    、黃立榕分別證述明確（偵查卷第12至16、24、25、32至35
    、39、40、45、46、51、52、56至58、62、63、104至115、
    206、207、238頁），復有監視器錄影畫面及汽車車籍資料
    照片、廖川慶與「劉光武」之LINE對話截圖、廖川慶提領或
    交付款項時之監視器錄影翻拍照片、謝財星收取包裹現場及
    附近道路監視器錄影翻拍照片、王佩怡提出之寄送包裹發票
    影本、謝財星與LINE暱稱「阿添」、「志誠」之通聯及LINE
    對話截圖、7-ELEVEN貨態查詢系統影本、新北市政府警察局
    海山分局109年8月27日新北警海行字第1093949004號函暨檢
    附之車手提領贓款一覽表、監視器翻拍照片等資料、附表各
    編號所示之金融帳戶開戶基本資料及客戶歷史交易清單、臺
    灣臺北地方檢察署109年度偵字第10643號起訴書及本院110
    年度上訴字第199號、臺灣臺北地方法院109年度審訴字第98
    6號、原審法院109年度審訴字第2271號及臺灣士林地方法院
    109年度審金訴字第243號等案件之刑事判決電腦列印本在卷
    可稽（偵查卷第9至11、18至23、28至31、36至38、55、60
    、61、64、66至79、95至103、179至196、208至227、259至
    264頁，原審卷第43至129頁），上開事實首堪認定。
　㈢依106年6月28日修正施行之現行洗錢防制法第2條第2款、第3
    條第2款規定，掩飾或隱匿刑法第339條犯罪所得之本質、來
    源、去向、所在、所有權、處分權或其他權益者，即構成洗
    錢行為。參諸洗錢防制法第2條修正之立法理由，可知本次
    修正洗錢行為之定義，係因修正前條文對洗錢行為之定義範
    圍過窄，對於洗錢行為之防制與處罰難以有效達成，為擴大
    洗錢行為之定義，以含括洗錢之各階段行為。又洗錢之前置
    犯罪完成，取得財產後所為隱匿或掩飾該財產的真實性質、
    來源、所在地、處置、轉移、相關的權利或所有權之行為，
    固為典型洗錢行為無疑，然於犯罪人為前置犯罪時，即提供
    帳戶供犯罪人作為取得犯罪所得之人頭帳戶，或於其後交付
    犯罪所得款項製造金流斷點，致無法查得犯罪所得流向等，
    均會產生掩飾或隱匿該犯罪不法所得真正去向之洗錢效果。
    是以，依犯罪行為人取得該不法金流之方式，已明顯與洗錢
    防制規定相悖，有意規避洗錢防制規定，為落實洗錢防制，
    避免不法金流流動，自不以提供帳戶為限，亦包括取得款項
    後，將款項交予犯罪組織之其他成員，致無法或難以追查犯
    罪所得去向之洗錢結果。換言之，本次修法既於立法理由中
    明示掩飾不法所得去向之行為亦構成洗錢，則以匯款或交付
    現金等方式，致產生掩飾或隱匿不法犯罪所得真正去向之行
    為，亦屬洗錢防制法第14條第1項所規範之洗錢類型（最高
    法院108年台上字第1744號判決意旨參照）。本案詐欺集團
    成員指示附表各編號所示被害人，將款項匯入如各該編號所
    示之人頭帳戶後，推由陳虹宇、廖川慶出面領款，再分別前
    往指定地點，將領得之款項交予不詳詐欺集團成員，已製造
    金流斷點致難以追查，而掩飾、隱匿該些詐欺犯罪所得之來
    源及去向，依上開說明，自均屬洗錢防制法所規範之洗錢行
    為。
　㈣共同正犯之成立，祇須具有犯意之聯絡，行為之分擔，既不
    問犯罪動機起於何人，亦不必每一階段犯行，均經參與；且
    共同正犯間，非僅就其自己實施之行為負其責任，並在犯意
    聯絡之範圍內，對於他共同正犯所實施之行為，亦應共同負
    責。換言之，共同實施犯罪行為之人，在合同意思範圍以內
    ，各自分擔犯罪行為之一部，相互利用他人之行為，以達其
    犯罪之目的者，即應對於全部所發生之結果，共同負責。另
    共同正犯之意思聯絡，原不以數人間直接發生者為限，即有
    間接之聯絡者，亦包括在內，如甲分別邀約乙、丙犯罪，雖
    乙、丙間彼此並無直接之聯絡，亦無礙於其為共同正犯之成
    立（最高法院34年度上字第862號、32年度上字第1905號、7
    7年度台上字第2135號判決意旨參照）。查現今詐欺集團之
    犯罪型態及模式，自取得人頭帳戶、向被害人行騙、指示被
    害人匯款、提領詐得款項、層轉上繳、朋分贓款等各階段，
    乃係多人縝密分工方能完成之集團性犯罪，倘其中有任一環
    節脫落，即無法順遂達成其等詐欺取財、避免追查之目的。
    經查：被告加入「林雅如」、「劉光武」、「松」等成年人
    所組成之詐欺集團，一開始是擔任領款之車手角色，後來負
    責面試，將陳虹宇、廖川慶等面試者之身分證拍照回傳予「
    林雅如」，並告知應徵者是去領「博奕」的錢等情，業據被
    告自承在卷（偵查卷第5頁反面、6、231頁，原審卷第212頁
    ），另有本院110年度上訴字第615號刑事判決、臺灣臺北地
    方檢察署109年度偵字第10643號等起訴書在卷可參（原審卷
    第59至69、73至87頁），可見被告在本案中雖僅負責面試陳
    虹宇、廖川慶，並未自始至終參與各階段犯行，然其主觀上
    對於該詐欺集團乃3人以上，採各自分工模式，彼此分擔部
    分詐欺犯行之實施，且使用人頭帳戶供被害人匯款，對於陳
    虹宇、廖川慶收取後層轉之款項，即為附表各編號所示被害
    人之遭騙財物等節，皆已知之甚詳，自應就陳虹宇、廖川慶
    、謝財星及「林雅如」、「劉光武」、「松」等不詳詐欺集
    團成員所實施之加重詐欺取財及洗錢犯行，均同負共犯罪責
    。
　㈤綜合上開各項補強證據，佐以被告自承：「我在原審說的都
    實在，也都是我自願陳述，沒有人逼我說」等情（本院卷第
    122頁），足認被告於原審就附表各編號所示之三人以上共
    同詐欺取財犯行，其所為之任意性自白，確與事實相符，值
    堪採信；且附表各編號被害人受騙匯款之犯罪所得，係透過
    匯入人頭帳戶，再由陳虹宇、廖川慶出面提領後層轉之方式
    ，予以掩飾、隱匿其來源及去向，已構成洗錢犯行，亦已甚
    為明確。被告上訴後改稱：伊沒有交付提款卡或指示陳虹宇
    、廖川慶去領錢，也不清楚其等領得贓款之去向，並未參與
    犯罪云云，洵屬卸責之詞，委無可採。
　㈥從而本案事證明確，被告之犯行堪予認定。
三、論罪及刑之加重減輕：
　㈠核被告就附表各編號所為，均係犯刑法第339條之4第1項第2
    款之三人以上共同詐欺取財罪，以及洗錢防制法第14條第1
    項之洗錢罪（均各9罪）。起訴書犯罪事實欄已載明：附表
    各編號所示被害人依詐欺集團成員指示，將款項匯至各編號
    所示之人頭帳戶後，再由擔任提款車手之陳虹宇、廖川慶持
    人頭帳戶之提款卡，提領其等詐欺之犯罪所得等情明確，足
    認被告洗錢之犯罪事實業經起訴，本院復已依刑事訴訟法第
    95條第1項規定，踐行所犯罪名之知告義務（本院卷第118、
    127頁），足以保障被告之訴訟防禦權，前揭洗錢犯行自應
    併予審究，不受起訴書所犯法條欄漏載之拘束（最高法院95
    年度台上字第1318號判決意旨參照）。
　㈡被告就附表各編號所示犯行，與陳虹宇、廖川慶、謝財星、
    「林雅如」、「劉光武」、「松」及其餘下手行騙之不詳成
    年成員，分別有犯意聯絡及行為分擔，為共同正犯。
　㈢按詐欺取財罪係為保護個人之財產法益而設，行為人罪數之
    計算，應依遭受詐欺之被害人數計算（最高法院110年度台
    上字第6350號判決意旨參照）；又衡以同一被害人在遭受詐
    騙之過程中，常將一個或多個帳戶內之款項分次匯入或存入
    行為人所指定之一個或多個帳戶，再由負責領款之車手，一
    次或分次提領後層轉上手，以掩飾、隱匿該些詐欺犯罪所得
    之來源及去向，是為掩飾、隱匿對同一被害人之犯罪所得而
    實施之洗錢行為，自亦應合為包括之一行為予以評價，較為
    合理。從而，附表編號5之被害人固不止1次依詐欺集團成員
    之指示匯款，陳虹宇、廖川慶亦係分次自人頭帳戶提領如附
    表編號1、2、4、7至9之詐欺犯罪所得（詳如附表各編號所
    示），然既均係在密切接近之時間、空間，以相同之詐術使
    同一被害人受騙匯款，並隱匿、掩飾對同一被害人之詐欺犯
    罪所得，各次行為之獨立性均極為薄弱，依一般社會健全觀
    念，在時間差距上，難以強行分開，應各論以接續犯之實質
    上一罪。
　㈣被告每次所犯之加重詐欺取財與洗錢等2罪間，行為雖非完全
    一致，然時空相近，部分行為重疊合致，有實行行為局部同
    一之情形，且皆為達詐得款項、逃避追緝之犯罪目的及預定
    計畫所為，法律上自應評價為一行為同時觸犯上開2罪名之
    想像競合犯，爰各依刑法第55條規定，均從較重之三人以上
    共同詐欺取財罪1罪處斷。被告所犯上開三人以上共同詐欺
    取財罪共9罪，犯意各別，行為互殊，應分論併罰。
　㈤被告前因詐欺案件，經本院以104年上易字第721號判處有期
    徒刑6月確定，於105年3月29日易科罰金執行完畢乙節，有
    本院被告前案紀錄表在卷可考。其前受有期徒刑之執行完畢
    ，5年內故意再犯本案有期徒刑以上之9罪，均為累犯，且衡
    酌被告前已因詐欺案件，經法院判處罪刑並執行完畢，竟再
    犯相同類型、罪質之本案，可見其對刑罰之反應力薄弱，適
    用累犯規定加重其刑，並無致其所受刑罰超過所應負擔罪責
    ，使其人身自由遭受過苛之侵害，而抵觸憲法罪刑相當原則
    及比例原則之虞，爰參照司法院釋字第775號解釋意旨，就
    被告所犯上開9罪，均依刑法第47條第1項規定加重其刑。
四、撤銷改判之理由及量刑審酌事由：
　㈠原判決以被告罪證明確，因予論罪科刑，固非無見。然：為
    澈底打擊洗錢犯罪，106年6月28日修正施行之現行洗錢防制
    法第2條規定：「本法所稱洗錢，指下列行為：意圖掩飾或
    隱匿特定犯罪所得來源，或使他人逃避刑事追訴，而移轉或
    變更特定犯罪所得。掩飾或隱匿特定犯罪所得之本質、來
    源、去向、所在、所有權、處分權或其他權益者。收受、
    持有或使用他人之特定犯罪所得」，已將洗錢行為之處置、
    分層化及整合等各階段，全部納為洗錢行為。所謂「處置」
    即同條第1款所定將犯罪所得直接予以處理之「移轉變更型
    」；「分層化」即同條第2款所定為使偵查機關難以追查金
    流狀況，以迂迴層轉、化整為零之分層化包裝方式，掩飾或
    隱匿特定犯罪所得之本質、來源、去向、所在、所有權、處
    分權或其他權益之「掩飾隱匿型」；「整合」即同條第3款
    所定收受、持有或使用他人犯罪所得，使該犯罪所得披上合
    法之外衣，俾回歸正常金融體系之「收受持有型」。可見洗
    錢防制法已將洗錢行為之本質定性為影響合法資本市場之金
    流秩序，並阻撓偵查作為。是以詐欺集團成員向被害人施用
    詐術後，為隱匿其詐欺所得財物之去向，而令被害人將其款
    項轉入該集團所持有、使用之人頭帳戶，並由該集團所屬之
    車手前往提領詐欺所得款項，檢察官如能證明該帳戶內之資
    金係本案詐欺之特定犯罪所得，而車手提領得手，自應成立
    洗錢防制法第14條第1項之一般洗錢罪（最高法院110年度台
    上大字第1797號刑事裁定參照）。是以被告就附表各編號所
    為，均構成洗錢防制法第14條第1項之一般洗錢罪，且此部
    分犯罪事實業經檢察官提起公訴，並與被告所犯之加重詐欺
    取財犯行具有想像競合犯之裁判上一罪關係，法院自應併予
    審究等節，俱經本院逐一論述如前，則原判決漏未審究被告
    之洗錢犯行，其認事用法即難認為妥適。
　㈡被告雖改口否認犯加重詐欺罪而提起上訴，並於本院審理中
    否認有何洗錢犯行。然其如何應與陳虹宇、廖川慶、謝財星
    及「林雅如」、「劉光武」、「松」等不詳詐欺集團成年成
    員同負加重詐欺取財及洗錢之共犯罪責，暨其上訴後空言否
    認犯罪之辯解，何以要無足採等節，均經本院論述綦詳，業
    如前述。是以被告空言否認犯罪提起上訴，固無理由，惟原
    判決關於劉彥緯部分既有如前所指之適用法則違誤，仍屬無
    可維持，自應由本院將該部分予以撤銷改判。又按「由被告
    上訴或為被告之利益而上訴者，第二審法院不得諭知較重於
    原審判決之刑。但因原審判決適用法條不當而撤銷之者，不
    在此限」，刑事訴訟法第370條第1項定有明文，蓋刑事上訴
    制度雖在維護被告之審級救濟權利，藉以保護人權，但所謂
    人權非僅專指被告之人權，尚包括被害人之人權，及整體國
    家社會法益在內，故上級審如發現原審判決適用法條不當，
    即不受原審判決量刑之限制（最高法院110年度台非字第142
    號判決意旨參照）。本案既係因原判決漏未併予審究被告之
    洗錢犯行，而經本院予以撤銷改判，且本院已於審理期日，
    當庭將此等可能發生之不利益告知被告，而盡本院之訴訟照
    料義務（本院卷第117頁），揆諸上開說明，自不受刑事訴
    訟法第370條第1項前段「不得諭知較重於原審判決之刑」之
    限制。
　㈢爰以被告之行為人責任為基礎，審酌被告正值中壯，竟不思
    循正當途徑賺取財物，反加入詐欺集團，負責面試提款車手
    ，並與陳虹宇、廖川慶、謝財星及「林雅如」、「劉光武」
    、「松」等不詳詐欺集團成員共同行騙，致附表各編號之被
    害人均受有財物損失，更隱匿、掩飾其等詐欺犯罪所得之來
    源、去向，使檢警單位難以追緝，危害社會治安，所為實屬
    不該，且已隱身幕後，參與程度相較於負責出面領取人頭帳
    戶提款卡及提領贓款之「取簿手」、「車手」等集團成員，
    顯然較深，又虛詞否認犯罪，迄未賠償附表各編號之被害人
    所受損害，犯後態度難認良好；兼衡被告自承國中肄業、目
    前擔任臨時工、未婚、無需扶養他人、經濟狀況不佳等智識
    程度、家庭經濟生活等一切情狀（原審卷第229頁，本院卷
    第127頁），分別改量處如附表各編號所示之刑。
　㈣本院判決後，檢察官、被告均仍可就本案9罪之全部或一部提
    起上訴，故認宜待被告所犯數罪均確定後，於執行時，再由
    該案犯罪事實最後判決之法院所對應之檢察署檢察官，聲請
    該管法院裁定應執行刑，以妥適保障被告之定刑聽審權，並
    減少不必要之重複裁判，避免違反一事不再理原則情事之發
    生，故尚無庸先定其應執行刑（最高法院110年度台抗大字
    第489號裁定意旨參照），附此敘明。　
五、沒收部分：
　　被告業於原審準備程序供陳：「劉光武」說面試1個人可以
    拿日薪1,500元，但伊面試陳虹宇、廖川慶尚未拿到報酬等
    情在卷（原審卷第212頁），卷內亦查無證據足認被告確因
    本案犯行而實際取得報酬或利益，即尚無庸對被告諭知犯罪
    所得之沒收、追徵，附此敘明。
據上論斷，應依刑事訴訟法第369條第1項前段、第364條、第299
條第1項前段，洗錢防制法第14條第1項，刑法第11條前段、第28
條、第339條之4第1項第2款、第55條、第47條第1項，判決如主
文。
本案經檢察官莊勝博提起公訴，被告提起上訴後，經檢察官洪威
華到庭執行職務。
中　　華　　民　　國　　111 　年　　5 　　月　　4 　　日
                  刑事第二十一庭審判長法　官  林怡秀
                                      法　官  胡宜如
                                      法　官  劉元斐
以上正本證明與原本無異。
如不服本判決，應於收受送達後20日內向本院提出上訴書狀，其
未敘述上訴之理由者並得於提起上訴後20日內向本院補提理由書
（均須按他造當事人之人數附繕本）「切勿逕送上級法院」。
                                      書記官  陳靜雅
中　　華　　民　　國　　111 　年　　5 　　月　　4 　　日
附錄：本案論罪科刑法條全文
中華民國刑法第339條之4
犯第339條詐欺罪而有下列情形之一者，處1年以上7年以下有期
徒刑，得併科1百萬元以下罰金：
一、冒用政府機關或公務員名義犯之。
二、三人以上共同犯之。
三、以廣播電視、電子通訊、網際網路或其他媒體等傳播工具，
    對公眾散布而犯之。
前項之未遂犯罰之。
洗錢防制法第14條
有第二條各款所列洗錢行為者，處7年以下有期徒刑，併科新臺
幣5百萬元以下罰金。
前項之未遂犯罰之。
前二項情形，不得科以超過其特定犯罪所定最重本刑之刑。
附表
編號 被害人 詐欺方式 匯款時間 匯款金額 匯入帳戶 提領車手及時間、地點 提領金額 本院宣告之罪刑  1 甘素華 詐欺集團成員於109年4月8日16時許，撥打電話予甘素華，假冒為其親戚，向甘素華佯稱急需借款云云，致甘素華陷於錯誤，依指示以臨櫃無摺存款至右列帳戶。 109年4月9日13時52分許 3萬元 中華郵政郵局帳號00000000000000號帳戶（戶名：高世璇） 由陳虹宇於109年4月9日14時17分、18分許，在新北市○○區○○路00號1樓永豐商業銀行板橋分行接續提領 ①2萬元 ②9千元 劉彥緯犯三人以上共同詐欺取財罪，累犯，處有期徒刑壹年貳月。  2 黃秀紅 詐欺集團成員於109年4月7日14時49分許，撥打電話予黃秀紅，佯稱為其前案委任律師，急需借款周轉云云，致黃秀紅陷於錯誤，依指示臨櫃匯款至右列帳戶。 109年4月8日14時許 12萬元 同上 由陳虹宇於109年4月8日13時5分、7分許，在新北市○○區○○○路00號三重郵局接續提領 ①6萬元 ②6萬元 劉彥緯犯三人以上共同詐欺取財罪，累犯，處有期徒刑壹年參月。  3 張國祥 詐欺集團成員109年4月7日撥打電話予張國祥，佯稱為其友人，急需用錢云云，致張國祥陷於錯誤，而於右列時間，依指示匯款至右列帳戶。 109年4月7日12時11分許 1萬元 中華郵政郵局帳號00000000000000號帳戶（戶名：王佩怡) 由陳虹宇於109年4月7日12時36分許，在臺北市○○區○○路000號臺灣土地銀行松南分行提領 1萬元 劉彥緯犯三人以上共同詐欺取財罪，累犯，處有期徒刑壹年貳月。  4 宋美麗 詐欺集團成員於109年4月10日11時許撥打電話予宋美麗，佯稱為其友人阿龍，因投資房地產欲向其借款10萬元云云，致宋美麗陷於錯誤，而於右列時間，依指示匯款至右列帳戶。 109年4月10日12時52分 10萬元 中華郵政郵局帳號00000000000000號帳戶（戶名：徐政理） 由陳虹宇於109年4月10日13時40分、41分許，在新北市○○區○○路0段000號土城郵局接續提領 ①6萬元 ②4萬元 劉彥緯犯三人以上共同詐欺取財罪，累犯，處有期徒刑壹年參月。  5 林秀琴 詐欺集團成員於109年4月10日9 時30分許撥打電話予林秀琴，佯稱為其親戚，因須給付廠商貨款，請林秀琴代為匯款云云，致林秀琴陷於錯誤，而於右列時間，依指示接續匯款至右列帳戶。 109年4月10日11時許 15萬元 合作金庫商業銀行帳號0000000000000號帳戶（戶名：昇配企業社，起訴書誤載為黃立榕，業經公訴檢察官當庭更正） 由陳虹宇於109年4月10日12時35分、36分許，在新北市○○區○○路0段000號富邦銀行土城分行接續提領 ①2萬元 ②2萬元 劉彥緯犯三人以上共同詐欺取財罪，累犯，處有期徒刑壹年參月。       由陳虹宇於109年4月10日12時40分、42分許，在新北市○○區○○路0段000號板信銀行土城分行接續提領 ①2萬元 ②2萬元 ③2萬元        由陳虹宇於109年4月10日12時46分、47分許（起訴書誤載為42分許，應予更正），在新北市○○區○○路0段00號合作金庫銀行土城分行接續提領 ①3萬元 ②2萬元     109年4月10日13時44分許 7萬元 中華郵政郵局帳號00000000000000號帳戶（戶名：楊子傑） 由陳虹宇於109年4月10日14時1分、2分許，在新北市○○區○○路0段000 號土城郵局接續提領 ①6萬元 ②1萬元   6 蔡文枝 詐欺集團成員於109年4月10日撥打電話予蔡文枝，佯稱為其友人，因需錢孔急欲向其借款10萬元云云，致蔡文枝陷於錯誤，而於右列時間，依指示匯款至右列帳戶。 109年4月10日10時47分許 2萬元 兆豐國際商業銀行帳號00000000000號帳戶（戶名：楊子傑，起訴書誤載為帳號000000000000000號，應予更正）  由陳虹宇於109年4月10日11時38分許，在新北市○○區○○路0段000 號兆豐國際商業銀行土城分行（起訴書誤載為土城郵局，應予更正）提領 2萬元 劉彥緯犯三人以上共同詐欺取財罪，累犯，處有期徒刑壹年貳月。  7 蔡文川 詐欺集團成員於109年4月10日9 時52分許撥打電話予蔡文川，佯稱為其友人，因需錢孔急欲向其借款15萬元，致蔡文川陷於錯誤，而於右列時間，依指示匯款至右列帳戶。 109年4月10日10時52分許 15萬元 中華郵政郵局帳號00000000000000號帳戶（戶名：黃立榕） 由陳虹宇於109年4月10日11時24分至同日11時26分間，在新北市○○區○○路0段000號貨饒郵局接續提領 ①6萬元 ②6萬元 ③3萬元 劉彥緯犯三人以上共同詐欺取財罪，累犯，處有期徒刑壹年參月。   8 林雪金 詐欺集團成員於109年4月8日10時37分許，撥打電話予林雪金，佯稱為其友人，因需錢孔急欲借款15萬元云云，致林雪金陷於錯誤，而於右列時間，依指示匯款至右列帳戶。 109年4月8日12時許 8萬元 中華郵政郵局帳號00000000000000號帳戶（起訴書誤載為00000000000000號，業經公訴檢察官當庭更正）（戶名：詹智勇） 由陳虹宇於109年4月8日12時14分至同日12時20分許，在新北市○○區○○路0段00號臺灣銀行三重分行接續提領 ①2萬元 ②2萬元 ③2萬元 ④19,000元 劉彥緯犯三人以上共同詐欺取財罪，累犯，處有期徒刑壹年參月。  9 陳安君 詐欺集團成員於109年4月2日15時4分許，冒充銀行客服人員撥打電話予陳安君，佯稱因其曾匯款至人頭帳戶，須依金管會要求匯款云云，致陳安君陷於錯誤，而於右列時間，依指示匯款至右列帳戶。 109年4月6日10時49分許 15萬元 中華郵政郵局帳號00000000000000號帳戶（戶名：王佩怡) 由廖川慶於109年4月6日11時4分至同日時6分許，在臺北市○○區○○路00巷0 號中華郵政南港同德郵局接續提領 ①6萬元 ②6萬元 ③3萬元 劉彥緯犯三人以上共同詐欺取財罪，累犯，處有期徒刑壹年參月。